臺灣臺中地方法院刑事判決　　　　　　　　　　　　　九十一年度自字第三七八號
　　自　訴　人　甲○○
　　代　理　人　乙○○
　　被　　　告　丙○○
右列被告因詐欺案件，經自訴人提起自訴，本院判決如左：
    主  文
丙○○無罪。
    理  由
一、本件自訴意旨略以：被告於民國（下同）九十一年二月二十三日起，至同月二十
    五日止，帶四位友人前來自訴人所經營之佳麗天下ＫＴＶ店消費，金額共新台幣
    （下同）三萬九千四百元，此有被告親簽本票四張可證，該被告言明約定同年三
    月五日及四月五日領薪時付清，被告係新竹貨運公司之司機，自訴人店內經理信
    以公司員工所以讓他簽帳，到期不但未前來付款，派員去收亦找不到人，催告函
    寄去數次都不理會，且避不見面，被告自始就白吃白喝的意圖實甚明顯，被告以
    無法兌現的本票欺騙自訴人，使他任意白吃白喝，因認被告有犯刑法第三百三十
    九條第一項之詐欺罪嫌等語。
二、按犯罪事實應依證據認定之，無證據不得推定其犯罪事實，又被告之犯罪不能證
    明者，應諭知無罪之判決，刑事訴訟法第一百五十四條及第三百零一條第一項分
    別定有明文。此項規定，依同法第三百四十三條之規定，於自訴程序亦準用之。
    又刑法第三百三十九條第一項詐欺罪之成立，以意圖為自己或第三人不法所有，
    以詐術使人將本人或第三人之物交付為要件，所謂以詐術使人交付，必須被詐欺
    人因其詐術而陷於錯誤，若其所用方法，不能認為詐術，亦不致使人陷於錯誤，
    即不構成該罪，最高法院亦著有四十六年台上字第二六號判例可資參佐。
三、本件訊據被告對於九十一年二月二十三日，及同月二十五日，與友人至自訴人所
    經營之佳麗天下ＫＴＶ店消費，共欠金額三萬九千四百元，並簽付本票四張供執
    等事實直承不諱，惟否認係蓄意詐欺。辯稱其前曾到該佳麗天下ＫＴＶ店消費，
    亦均有欠有還，因此次其並不知道負責人有變更，且其後因公司將其調班於其他
    工作站服務，因比較忙碌，所以才疏忽未及時去付欠款等語。查本件被告確有在
    新竹貨運公司擔任司機工作，而自訴人亦因其有固定之工作，始同意被告消費簽
    帳，此並為自訴人於自訴狀所明載，並與自訴人代理人乙○○於本院審理中到庭
    陳述相符，則本件自訴人之所以同意被告消費簽帳，顯然是因被告有工作及另簽
    有本票四紙供收執擔保，並非被告施用詐術甚明。再本件被告係因被公司調班工
    作始未及時與自訴人連絡，亦為自訴人代理人所明陳，且被告於得知自訴人自訴
    求償時，即將所欠金額全數清償，此亦有自訴人陳報狀、和解書各一件在卷可憑
    ，顯見被告於前開消費時，應無白吃、白喝不法所有利得之意，被告既未施何詐
    術，亦無不法所有之意圖，則本件依首開說明，自應為被告無罪之諭知。。
據上論斷，應依刑事訴訟法第三百四十三條、第三百零一條第一項，判決如主文。
中      華      民      國    九十一    年      六      月     十二     日
                                        法  官  柯  崑  輝
右正本證明與原本無異。
如不服本判決，應於送達後十日內向本院提出上訴狀 (須附繕本) ，上訴於台灣高等
法院台中分院。
                                        書記官
中      華      民      國    九十一    年      六      月     十二     日
